【裁判字號】    99,交聲,310
【裁判日期】    990730
【裁判案由】    聲明異議
【裁判全文】
臺灣嘉義地方法院交通事件裁定        99年度交聲字第310號
原處分機關  交通部公路總局嘉義區監理所嘉義市監理站
異  議  人
即受處分人  甲○○
上列異議人即受處分人因違反道路交通管理處罰條例案件，對於
交通部公路總局嘉義區監理所嘉義市監理站民國九十九年六月二
十九日所為之處分（原處分案號：嘉監義裁字第裁76-B00000000
號），聲明異議，本院裁定如下：
    主  文
異議駁回。
    理  由
一、原處分意旨略以：異議人即受處分人甲○○所有之車牌號碼
    7889- JB號自小客車，於民國九十九年六月五日十時三十分
    許，停放高雄市○○○路近民族二路交岔路口處之「機車專
    用停車區」格位，經高雄市警察局交通大隊勤務警察以「停
    車車種不依規定」為由，依法當場舉發，嗣經原處分機關依
    道路交通管理處罰條例第五十六條第一項第九款規定，以原
    處分裁處異議人罰鍰新臺幣（下同）六百元等語。
二、異議意旨略以：異議人於上開時、地停放所有前述汽車，係
    因當時見有殘障停車格位，即將前述汽車停放於停車格位，
    未發現其停車格位為機車專用停車區，因異議人長年生活嘉
    義市機車停車位係規劃在人行道，而與高雄市不同等語，故
    而停放汽車於該處因而遭致拖吊，為此聲明異議等語。
三、按汽車停車時，停車時間、位置、方式及車種，如公路主管
    機關、市區道路主管機關或警察機關有特別規定時，應依其
    規定；駕駛人駕駛車輛，應遵守道路交通標誌、標線、號誌
    之指示、警告、禁制規定；汽車駕駛人停車時，停車時間、
    位置、方式、車種不依規定者，處六百元以上一千二百元以
    下罰鍰，道路交通安全規則第一百十二條第一項第十五款，
    道路交通管理處罰條例第四條第一項前段、第五十六條第一
    項第九款分別定有明文。經查：
  （一）異議人所有之車牌號碼7889- JB號自小客車，於九十九
        年六月五日十時三十分許，停放高雄市○○○路近民族
        二路交岔路口處之「機車專用停車區」格位，經警以「
        停車車種不依規定」為由，依法當場舉發，原處分機關
        依道路交通管理處罰條例第五十六條第一項第九款規定
        裁處罰鍰六百元等節，有舉發時現場相片（見本院卷第
         5頁）、原處分機關九十九年六月二十九日嘉監義裁字
        第裁76-B00000000號違反道路交通管理事件裁決書附卷
        可稽，復為異議人於聲明異議狀中所是認，上開事實應
        堪認定。
  （二）異議人固辯稱：伊因長年生活嘉義市機車停車位係規劃
        在人行道，而與高雄市不同等語，故而停放汽車於該處
        因而遭致拖吊云云。惟觀諸卷附舉發採證照片內，異議
        人所有車牌號碼7889- JB號自用小客車停放位置，乃屬
        四格一般機車專用停車停車格，且緊鄰後方亦為身心障
        礙者專用機車停車格，均為機車專用而非自用小客車所
        得停放。況上開位置之標線清晰，並無模糊不可辨識之
        情形，且路旁上有尚有明顯標誌輔以文字說明，顯無誤
        認之可能。而行政罰責任之成立係以具備故意或過失之
        主觀歸責要件，此觀行政罰法第七條第一項即明，從而
        縱非故意，而屬過失，仍不得主張免責。故異議人逕將
        上揭自用小客車停放於機車專用停車格，其有停車車種
        不依規定之違規情形，甚為明確，異議人自難以上開情
        詞卸責。
四、綜上所述，本件異議人於上開時、地有停車車種不依規定之
    違規事實應堪認定，原處分機關依道路交通管理處罰條例第
    五十六條第一項第九款及違反道路交通管理事件統一裁罰基
    準及處理細則第四十三條、第四十四條、第六十七條之規定
    ，裁處異議人罰鍰六百元，於法核無違誤。異議人聲明異議
    ，指摘原處分不當，為無理由，應予駁回。
五、據上論斷，應依道路交通案件處理辦法第十九條，裁定如主
    文。
中    華    民    國    99    年    7    月     30    日
                     交通法庭   法  官  曾宏揚
上列正本證明與原本無異。
如不服本裁定，應於裁定送達後5日內向本院提出抗告狀（應附
繕本）。
中    華    民    國    99    年    7    月     30    日
                                書記官  陳意婷

司法院資訊處製作；財團法人民間司法改革基金會備份。
